nb: Paintball-/airsoft-utstyr inkludert: Batterier; Lader; Beskyttelsesbriller; Taktisk vest; Annet
sv: Paintball/airsoft-utrustning som ingår: Batterier; Laddare; Ögonskydd; Skyddsväst; Övrigt
pl: Sprzęt do paintballa/ASG w zestawie: Akumulatory; Prostownik; Okulary ochronne; Kamizelka taktyczna; Inne
sl-SI: Priložena oprema za paintball/airsoft: Baterije; Polnilec; Zaščitna očala; Taktični jopič; Drugo
sk-SK: Vrátane paintballového/airsoftového vybavenia: Batérie; Nabíjačka; Ochranné okuliare; Taktická vesta; Iné
cs: Obsažené paintballové/airsoftové vybavení: Baterie; Nabíječka; Ochranné brýle; Taktická vesta; Jiné
bg-BG: Включено оборудване за пейнтбол/еърсофт: Батерии; Зарядно устройство; Защитни очила; Тактическа жилетка; Други
zh-CN: 包含彩弹射击/软弹气枪装备: 蓄电池; 充电器; 护目镜; 战术背心; 其他
fr: Équipement de paintball/airsoft inclus: Piles; Chargeur; Lunettes de protection; Gilet tactique; Autre
el: Περιλαμβάνεται εξοπλισμός Paintball/Airsoft: Μπαταρίες; Φορτιστής; Προστατευτικά γυαλιά; Αλεξίσφαιρο; Άλλο
ko: 페인트볼/에어소프트 장비 포함: 배터리; 충전기; 보안경; 전술 조끼; 기타
fi: Mukana paintball/airsoft-varusteet: Akut; Laturi; Suojalasit; Taktinen liivi; Muu
ru: Состав набора инвентаря для пейнтбола/страйкбола: Аккумуляторы; Зарядное устройство; Средства защиты глаз; Тактический жилет; Другое
vi: Bao gồm thiết bị bắn súng sơn/súng hơi hạng nhẹ: Pin; Bộ sạc; Kính bảo hộ; Áo mang trang bị; Khác
hr-HR: Uključena oprema za airsoft/paintball: Baterije; Punjač; Zaštitne naočale; Taktički prsluk; Ostalo
hu: Mellékelt paintball-/airsoftfelszerelés: Elemek; Töltő; Védőszemüveg; Taktikai mellény; Egyéb
ro-RO: Echipament de paintball/airsoft inclus: Baterii; Încărcător; Ochelari de protecție; Vestă tactică; Altele
ja: ペイントボール/エアソフト装備: バッテリー; 充電器; 作業用ゴーグル; タクティカルベスト; その他
lt-LT: Į komplektą įeinanti dažasvydžio / šratasvydžio įranga: Akumuliatoriai; Įkroviklis; Apsauginiai akiniai; Taktinė liemenė; Kita
th: รวมอุปกรณ์เพนท์บอล/ปืนแอร์ซอฟต์: แบตเตอรี่; ที่ชาร์จ; แว่นตาป้องกัน; เสื้อเกราะป้องกัน; อื่นๆ
en: Paintball/Airsoft equipment included: Batteries; Charger; Protective eyewear; Tactical vest; Other
es: Equipo de paintball/Airsoft incluido: Baterías; Cargador; Gafas de sol protectoras; Chaleco táctico; Otros
tr: Paintball/Airsoft ekipmanları dahil: Bataryalar; Şarj cihazı; Koruyucu gözlük; Taktik yelek; Diğer
it: Attrezzatura paintball/softair inclusa: Batterie; Caricatore; Occhiali protettivi; Gilet tattico; Altro
pt-BR: Equipamento de paintball/airsoft incluído: Baterias; Carregador; Óculos de proteção; Colete tático; Outro
pt-PT: Equipamento de paintball/airsoft incluído: Baterias; Carregador; Equipamento ocular de proteção; Colete tático; Outro
zh-TW: 包括漆彈/氣槍設備: 電池; 充電器; 護目鏡; 戰術背心; 其他
da: Paintball-/airsoftudstyr medfølger: Batterier; Oplader; Sikkerhedsbriller; Taktisk vest; Andet
nl: Paintball/Airsoft uitrusting inbegrepen: Batterijen; Oplader; Veiligheidsbril; Tactisch vest; Andere
de: Paintball-/Airsoft-Ausrüstung inklusive: Batterien; Ladegerät; Augenschutz; Einsatzweste; Sonstiges